---
title: "TJAL-Juris_2"
output: html_notebook
---

No site `http://www.tjal.jus.br/?pag=jurisprudencia` informa as seguintes informações:

> Consulta Jurisprudencial\n Jurisprudências Atuais\n Jurisprudências Antigas (1996-2006)\n Jurisprudências Históricas (em construção)

O que significa que o arquivo `TJAL-Juris.Rmd` pega apenas jurisprudências atuais. Iremos portanto pegar informações do link `http://www.jurisprudencia.tjal.jus.br/`

```{r}
library(dplyr)
library(rvest)
library(purrr)
library(stringr)
library(RSelenium)
```

# Solução `httr`

O problema com esta solução é a passagem para próxima página, em que o "btnPesquisar" não é requisitado porém não funciona.

```{r}
url <- "http://www.jurisprudencia.tjal.jus.br/Default.aspx"

query_POST <- list(
  "__EVENTARGUMENT"="PBN",
  "__EVENTTARGET"="ASPxPagerResultado",
  "__EVENTVALIDATION"	= url %>% rvest::html_session() %>% rvest::html_node("#__EVENTVALIDATION") %>% rvest::html_attr('value'),
  "__VIEWSTATE" = url %>% rvest::html_session() %>% rvest::html_node("#__VIEWSTATE") %>% rvest::html_attr('value'),
  "__VIEWSTATEGENERATOR"= url %>% rvest::html_session() %>% rvest::html_node("#__VIEWSTATEGENERATOR") %>% rvest::html_attr('value'),
  "btnPesquisar"="Pesquisar",
  "cboOrgaoJulgador"="Todos",
  "ToolkitScriptManager1_HiddenField"="",	
  "txtClasse"="inquérito+policial",
  "txtComarca"="",
  "txtEmenta"="",
  "txtNumero"="",	
  "txtPartes"="",	
  "txtPesquisaLivre"="",
  "txtRelator"=""
)

request <- httr::POST(url, body = query_POST)

scrapr::html_view(request)
```

# Solução `RSelenium`

```{r}
#### Obtendo os dados
url <- "http://www.jurisprudencia.tjal.jus.br/Default.aspx"

remDr <- RSelenium::rsDriver()

remDr$client$navigate(url)

# Acessando a classe
webElem <- remDr$client$findElement(using = 'id', value = 'txtClasse')

webElem$sendKeysToElement(list("inquérito policial"))

#Clicando em pesquisar
webElem <- remDr$client$findElement(using = 'id', value = 'btnPesquisar')

webElem$clickElement()

# Coletando o conteudo da primeira pagina
page1 <- remDr$client$getPageSource() 

# Acessando a segunda pagina
webElem <- remDr$client$findElement(using = 'xpath', value = '//td[@class="dxpPageNumber_BlackGlass"]')

webElem$clickElement()

# Coletando o conteudo da primeira pagina
page2 <- remDr$client$getPageSource()

###########################################

### Parseando
node <- page1 %>% 
  purrr::pluck(1) %>% 
  xml2::read_html() %>% 
  rvest::html_nodes(xpath = '//span[@id="listResultado"]/span')  

# Obtendo os link
link_node <- node %>% rvest::html_nodes(xpath = '//div[@id="link"]')
## link do acordao
xpath <- '//a[@id="listResultado_ctlNUMERO_linkAcordao"]'
qntd <- c("01", "02", "03", "04", "05", "06", "07", "08", "09", "10")
xpath_por_proc <- purrr::map_chr(qntd,~stringr::str_replace(xpath, "NUMERO", .x))
acordao <-  purrr::map_chr(xpath_por_proc,~link_node %>% 
  rvest::html_nodes(xpath = .x) %>% rvest::html_attr('href') %>% stringr::str_c("http://www.jurisprudencia.tjal.jus.br/", .))

## link do inteiro teor
xpath <- '//a[@id="listResultado_ctlNUMERO_linkInteiroTeor"]'
qntd <- c("01", "02", "03", "04", "05", "06", "07", "08", "09", "10")
xpath_por_proc <- purrr::map_chr(qntd,~stringr::str_replace(xpath, "NUMERO", .x))
inteiro_teor <-  purrr::map_chr(xpath_por_proc,~link_node %>% 
  rvest::html_nodes(xpath = .x) %>% rvest::html_attr('href') %>% stringr::str_c("http://www.jurisprudencia.tjal.jus.br/", .))

# Obtendo as infos
## Obtendo coluna1
info_col1_node <-  node %>% rvest::html_nodes('#coluna1')
xpaths_col1 <- c('//span[@id="listResultado_ctlALTERA_lblNumero"]',
            '//span[@id="listResultado_ctlALTERA_lblClasse"]',
            '//span[@id="listResultado_ctlALTERA_lblRelator"]',
            '//span[@id="listResultado_ctlALTERA_lblOrgaoJulgador"]')
qntd <- c("01", "02", "03", "04", "05", "06", "07", "08", "09", "10")

lista_proc <- list()
for(i in 1:length(xpaths_col1)){
  lista_proc[[i]]<- purrr::map_chr(qntd, ~stringr::str_replace(xpaths_col1[i], "ALTERA", .x))
}

infos <- lista_proc
for (i in 1:length(lista_proc)){
  for (l in 1:length(lista_proc[[i]])){
    obj <- link_node %>% 
      rvest::html_nodes(xpath = lista_proc[[i]][l]) %>%
      rvest::html_text()
    infos[[i]][l] <- obj
  }
}

nomes <- c("numero", "classe", "relator", "orgao_julgador")
names(infos) <- nomes 
page1_tab_c1 <- data.frame(infos)

## Obtendo coluna2
info_col2_node <-  node %>% rvest::html_nodes('#coluna2')
xpaths_col2 <- c('//span[@id="listResultado_ctlALTERA_lblComarca"]',
            '//span[@id="listResultado_ctlALTERA_lblPartes"]',
            '//span[@id="listResultado_ctlALTERA_lblEmenta"]')
qntd <- c("01", "02", "03", "04", "05", "06", "07", "08", "09", "10")

lista_proc <- list()
for(i in 1:length(xpaths_col2)){
  lista_proc[[i]]<- purrr::map_chr(qntd, ~stringr::str_replace(xpaths_col2[i], "ALTERA", .x))
}

infos <- lista_proc
for (i in 1:length(lista_proc)){
  for (l in 1:length(lista_proc[[i]])){
    obj <- link_node %>% 
      rvest::html_nodes(xpath = lista_proc[[i]][l]) %>%
      rvest::html_text()
    infos[[i]][l] <- obj
  }
}

nomes <- c("comarca", "partes", "ementa")
names(infos) <- nomes 
page1_tab_c2 <- data.frame(infos)

page1_tab <- dplyr::bind_cols(page1_tab_c1, page1_tab_c2)
```

Generalizando o código em uma função

```{r}
parse_tjal <- function(page, qntd){
  node <- page %>% 
  purrr::pluck(1) %>% 
  xml2::read_html() %>% 
  rvest::html_nodes(xpath = '//span[@id="listResultado"]/span')  
  
  # Obtendo os link
  link_node <- node %>% rvest::html_nodes(xpath = '//div[@id="link"]')
  ## link do acordao
  xpath <- '//a[@id="listResultado_ctlNUMERO_linkAcordao"]'
  
  xpath_por_proc <- purrr::map_chr(qntd,~stringr::str_replace(xpath, "NUMERO", .x))
  acordao <-  purrr::map_chr(xpath_por_proc,~link_node %>% 
                               rvest::html_nodes(xpath = .x) %>% rvest::html_attr('href') %>%
                               stringr::str_c("http://www.jurisprudencia.tjal.jus.br/", .))
  ## link do inteiro teor
  xpath <- '//a[@id="listResultado_ctlNUMERO_linkInteiroTeor"]'
  xpath_por_proc <- purrr::map_chr(qntd,~stringr::str_replace(xpath, "NUMERO", .x))
  inteiro_teor <-  purrr::map_chr(xpath_por_proc,~link_node %>% 
                                    rvest::html_nodes(xpath = .x) %>% 
                                    rvest::html_attr('href') %>%
                                    stringr::str_c("http://www.jurisprudencia.tjal.jus.br/", .))
  # Obtendo as infos
  ## Obtendo coluna1
  info_col1_node <-  node %>% rvest::html_nodes('#coluna1')
  xpaths_col1 <- c('//span[@id="listResultado_ctlALTERA_lblNumero"]',
                   '//span[@id="listResultado_ctlALTERA_lblClasse"]',
                   '//span[@id="listResultado_ctlALTERA_lblRelator"]',
                   '//span[@id="listResultado_ctlALTERA_lblOrgaoJulgador"]')
  
  lista_proc <- list()
  for(i in 1:length(xpaths_col1)){
    lista_proc[[i]]<- purrr::map_chr(qntd, ~stringr::str_replace(xpaths_col1[i], "ALTERA", .x))
  }

  infos <- lista_proc
  for (i in 1:length(lista_proc)){
    for (l in 1:length(lista_proc[[i]])){
      obj <- link_node %>% 
        rvest::html_nodes(xpath = lista_proc[[i]][l]) %>%
        rvest::html_text()
      infos[[i]][l] <- obj
    }
  }

  nomes <- c("numero", "classe", "relator", "orgao_julgador")
  names(infos) <- nomes 
  page_tab_c1 <- data.frame(infos, stringsAsFactors = F)
  
  ## Obtendo coluna2
  info_col2_node <-  node %>% rvest::html_nodes('#coluna2')
  xpaths_col2 <- c('//span[@id="listResultado_ctlALTERA_lblComarca"]',
                   '//span[@id="listResultado_ctlALTERA_lblPartes"]',
                   '//span[@id="listResultado_ctlALTERA_lblEmenta"]')
  
  lista_proc <- list()
  for(i in 1:length(xpaths_col2)){
    lista_proc[[i]]<- purrr::map_chr(qntd, ~stringr::str_replace(xpaths_col2[i], "ALTERA", .x))
  }

  infos <- lista_proc
  for (i in 1:length(lista_proc)){
    for (l in 1:length(lista_proc[[i]])){
      obj <- link_node %>% 
        rvest::html_nodes(xpath = lista_proc[[i]][l]) %>%
        rvest::html_text()
      infos[[i]][l] <- obj
    }
  }

  nomes <- c("comarca", "partes", "ementa")
  names(infos) <- nomes 
  page_tab_c2 <- data.frame(infos, stringsAsFactors = F)

  page_tab <- dplyr::bind_cols(page_tab_c1, page_tab_c2)
  
  return(page_tab)
}

qntd <- c("01", "02", "03", "04", "05", "06", "07", "08", "09", "10")
tabela_tjal <- purrr::map2_dfr(list(page1,page2),list(qntd, qntd[1:5]),~parse_tjal(.x, .y))
readr::write_rds(tabela_tjal, "data-raw_al/data_rds/d_cjsg_2.rds")
```

