---
title: Análises 
date: March 31, 2018
output:
  prettydoc::html_pretty:
    theme: leonids
    highlight: github
---

# Levantamento das coletas sobre os tribunais

Os tribunais requisitados para esta apresentação foram os TRFs e TJs, entre eles,

1. TRF

    a) TRF-1
    
    b) TRF-2
    
    c) TRF-3
    
    d) TRF-5
      
2. TJ

    a) TJSP
    
    b) TJAL
    
    c) TJDFT
    
    d) TJRJ

Alguns deles não estão na análise, pois foram retirados para realizar uma coleta mais consistente, como por exemplo, o `TRF-2` ou tiveram problemas na coleta como `TJRJ`. Além disso, cabe destacar que o caso do `TRF-5` precisa ser discutido, pois a maioria das decisões não são capazes de informar o arquivamento ou não dos casos (irei explorar este caso ao longo do relatório).

```{r message=FALSE, warning=FALSE}
library(dplyr)
library(ggplot2)
library(stringr)
library(ggplot2)
```

## TRFs

### TRF-1

```{r message=FALSE, warning=FALSE}
trf1 <- readr::read_rds("/home/nathang/Documentos/Scripts and Documents/ESTAGIO_ABJ/ABJ/trfs/jurisprudencia/data-raw/rds_data/trf1.rds")
```

```{r message=FALSE, warning=FALSE}
glimpse(trf1)

trf1_2 <- trf1 %>% mutate(num_proc = str_replace_all(processo, "[^0-9]", ""),
                num_proc = str_trim(num_proc)) %>% 
  distinct(num_proc, .keep_all = T)
```

1. Número de processos em segunda instância levantados.
    
```{r message=FALSE, warning=FALSE}
trf1_2 %>% nrow()
```
    
2. Taxa de arquivamento nos processos de segunda instância
    
Para obter a taxa de arquivamento nos processos, basta procurar, por meio de `regex`, palavras que podem estar relacionadas com tal ação. As palavras escolhidas e suas variações foram, _rejeitar_, _declarar extinta_ e _arquivou_ 
    
```{r message=FALSE, warning=FALSE}
tx_trf1 <- trf1_2 %>% 
  mutate(decisao = str_to_lower(decisao),
         decisao = abjutils::rm_accent(decisao),
         decisao = str_replace_all(decisao, "[[:punct:]]", " "),
         declar_dummy = case_when(str_detect(decisao, "(declar[(amos)|(ou)])")~1,
                                        T~0),
         extinta_dummy = case_when(str_detect(decisao, "(extinta)")~1,
                                        T~0),
         arquivamento_dummy = case_when(declar_dummy == 1 & extinta_dummy == 1| str_detect(decisao, "(rejeit)|(arquiv)") ~1,
                                        T~0)) %>% 
  summarise(tx_arquivamento = mean(arquivamento_dummy))
tx_trf1
```

### TRF-2

Nova coleta em andamento.

### TRF-3

```{r message=FALSE, warning=FALSE}
trf3 <- readr::read_rds("/home/nathang/Documentos/Scripts and Documents/ESTAGIO_ABJ/ABJ/trfs/jurisprudencia/data-raw/rds_data/trf3.rds")
```

```{r message=FALSE, warning=FALSE}
glimpse(trf3)

trf3_2 <- trf3 %>% mutate(num_proc = str_replace_all(processo, ".*\\/", ""),
                          num_proc = str_replace_all(num_proc, "[^0-9]", ""),
                num_proc = str_trim(num_proc)) %>% 
  distinct(num_proc, .keep_all = T)
```

1. Número de processos em segunda instância levantados.
    
```{r message=FALSE, warning=FALSE}
trf3_2 %>% nrow()
```
    
2. Taxa de arquivamento nos processos de segunda instância
    
Para obter a taxa de arquivamento nos processos, basta procurar, por meio de `regex`, palavras que podem estar relacionadas com tal ação. As palavras escolhidas e suas variações foram, _rejeitar_, _declarar extinta_ e _arquivou_ 
    
```{r message=FALSE, warning=FALSE}
tx_trf3 <- trf3_2 %>% 
  mutate(acordao = str_to_lower(acordao),
         acordao = abjutils::rm_accent(acordao),
         acordao = str_replace_all(acordao, "[[:punct:]]", " "),
         declar_dummy = case_when(str_detect(acordao, "(declar[(amos)|(ou)])")~1,
                                        T~0),
         extinta_dummy = case_when(str_detect(acordao, "(extinta)")~1,
                                        T~0),
         arquivamento_dummy = case_when(declar_dummy == 1 & extinta_dummy == 1| str_detect(acordao, "(rejeit)|(arquiv)") ~1,
                                        T~0)) %>% 
  summarise(tx_arquivamento = mean(arquivamento_dummy))
```

### TRF-5

```{r message=FALSE, warning=FALSE}
trf5 <- readr::read_rds("/home/nathang/Documentos/Scripts and Documents/ESTAGIO_ABJ/ABJ/trfs/jurisprudencia/data-raw/rds_data/trf5.rds")
```

```{r message=FALSE, warning=FALSE}
glimpse(trf5)

trf5 %>% count(decisao)
```
  

1. Número de processos em segunda instância levantados.
    
```{r message=FALSE, warning=FALSE}
trf5 %>% nrow()
```
    
2. Taxa de arquivamento nos processos de segunda instância
    
Para obter a taxa de arquivamento nos processos, basta procurar, por meio de `regex`, palavras que podem estar relacionadas com tal ação. As palavras escolhidas e suas variações foram, _rejeitar_, _declarar extinta_ e _arquivou_ 
    
```{r message=FALSE, warning=FALSE}
tx_trf5 <- trf5 %>% 
  mutate(decisao = str_to_lower(decisao),
         decisao = abjutils::rm_accent(decisao),
         decisao = str_replace_all(decisao, "[[:punct:]]", " "),
         declar_dummy = case_when(str_detect(decisao, "(declar[(amos)|(ou)])")~1,
                                        T~0),
         extinta_dummy = case_when(str_detect(decisao, "(extinta)")~1,
                                        T~0),
         arquivamento_dummy = case_when(declar_dummy == 1 & extinta_dummy == 1| str_detect(decisao, "(rejeit)|(arquiv)") ~1,
                                        T~0)) %>% 
  summarise(tx_arquivamento = mean(arquivamento_dummy))

tx_trf5
```
  
O resultado baixo se dá devido a forma como a decisão está disposta.  

## Visualização gráfica

```{r message=FALSE, warning=FALSE}
tx_trfs <- dplyr::bind_rows(tx_trf1, tx_trf3, tx_trf5) %>% mutate(TRF = c("TRF1", "TRF3", "TRF5"))

ggplot(tx_trfs, aes(x = TRF, y = tx_arquivamento, fill = TRF))+ geom_col()+
  scale_y_continuous(breaks = seq(0,1,0.1))+expand_limits(y = .7)+theme_bw()+
  labs(title = "Taxa de arquivamento por TRF")
```


## TJ

### TJSP

```{r message=FALSE, warning=FALSE}
tjsp <- readr::read_rds("/home/nathang/Documentos/Scripts and Documents/ESTAGIO_ABJ/ABJ/tjs/consulta_processual/TJSP/data-raw_SP/data_rds/d_cposg.rds")
```

```{r message=FALSE, warning=FALSE}
glimpse(tjsp)

tjsp_2 <- tjsp %>% 
  distinct(id, .keep_all = T)
```


1. Número de processos em segunda instância levantados.
    
```{r message=FALSE, warning=FALSE}
tjsp_2 %>% nrow()
```
    
2. Taxa de arquivamento nos processos de segunda instância
    
Para obter a taxa de arquivamento nos processos, basta procurar, por meio de `regex`, palavras que podem estar relacionadas com tal ação. As palavras escolhidas e suas variações foram, _rejeitar_, _declarar extinta_ e _arquivou_ 
    
```{r message=FALSE, warning=FALSE}
tjsp_3 <- tjsp_2 %>% select(id, decisions) %>% tidyr::unnest()

tx_tjsp <- tjsp_3 %>% 
  mutate(decision = str_to_lower(decision),
         decision = abjutils::rm_accent(decision),
         decision = str_replace_all(decision, "[[:punct:]]", " "),
         declar_dummy = case_when(str_detect(decision, "(declar[(amos)|(ou)])")~1,
                                        T~0),
         extinta_dummy = case_when(str_detect(decision, "(extinta)")~1,
                                        T~0),
         arquivamento_dummy = case_when(declar_dummy == 1 & extinta_dummy == 1| str_detect(decision, "(rejeit)|(arquiv)") ~1,
                                        T~0)) %>% 
  summarise(tx_arquivamento = mean(arquivamento_dummy))

tx_tjsp
```

## TJAL

```{r message=FALSE, warning=FALSE}
tjal <- readr::read_rds("/home/nathang/Documentos/Scripts and Documents/ESTAGIO_ABJ/ABJ/tjs/consulta_processual/TJAL/data-raw_AL/cposg_rds_AL/cposg.rds")
```

```{r message=FALSE, warning=FALSE}
glimpse(tjal)
```


1. Número de processos em segunda instância levantados.
    
```{r message=FALSE, warning=FALSE}
tjal %>% nrow()
```
    
2. Taxa de arquivamento nos processos de segunda instância
    
Para obter a taxa de arquivamento nos processos, basta procurar, por meio de `regex`, palavras que podem estar relacionadas com tal ação. As palavras escolhidas e suas variações foram, _rejeitar_, _declarar extinta_ e _arquivou_ 
    
```{r message=FALSE, warning=FALSE}
tjal <- tjal %>% select(value, julgamento) %>% tidyr::unnest()

tx_tjal <- tjal %>% 
  mutate(decisao = str_to_lower(decisao),
         decisao = abjutils::rm_accent(decisao),
         decisao = str_replace_all(decisao, "[[:punct:]]", " "),
         declar_dummy = case_when(str_detect(decisao, "(declar[(amos)|(ou)])")~1,
                                        T~0),
         extinta_dummy = case_when(str_detect(decisao, "(extinta)")~1,
                                        T~0),
         arquivamento_dummy = case_when(declar_dummy == 1 & extinta_dummy == 1| str_detect(decisao, "(rejeit)|(arquiv)") ~1,
                                        T~0)) %>% 
  summarise(tx_arquivamento = mean(arquivamento_dummy))

tx_tjal
```

## TJDFT

```{r message=FALSE, warning=FALSE}
tjdft <- readr::read_rds("/home/nathang/Documentos/Scripts and Documents/ESTAGIO_ABJ/ABJ/tjs/jurisprudencia/TJDFT/data-raw/rds_files/data.rds")
```

1. Número de processos em segunda instância levantados.
    
```{r message=FALSE, warning=FALSE}
tjdft %>% nrow()
```
    
2. Taxa de arquivamento nos processos de segunda instância
    
Para obter a taxa de arquivamento nos processos, basta procurar, por meio de `regex`, palavras que podem estar relacionadas com tal ação. As palavras escolhidas e suas variações foram, _rejeitar_, _declarar extinta_ e _arquivou_ 
    
```{r message=FALSE, warning=FALSE}
tx_tjdft <- tjdft %>% 
  mutate(decisao = str_to_lower(decisao),
         decisao = abjutils::rm_accent(decisao),
         decisao = str_replace_all(decisao, "[[:punct:]]", " "),
         declar_dummy = case_when(str_detect(decisao, "(declar[(amos)|(ou)])")~1,
                                        T~0),
         extinta_dummy = case_when(str_detect(decisao, "(extinta)")~1,
                                        T~0),
         arquivamento_dummy = case_when(declar_dummy == 1 & extinta_dummy == 1| str_detect(decisao, "(rejeit)|(arquiv)") ~1,
                                        T~0)) %>% 
  summarise(tx_arquivamento = mean(arquivamento_dummy))

tx_tjdft
```

## Visualização gráfica

```{r message=FALSE, warning=FALSE}
tx_tj <- dplyr::bind_rows(tx_tjsp, tx_tjal, tx_tjdft) %>% mutate(TRF = c("TJSP", "TJAL", "TJDFT"))

ggplot(tx_tj, aes(x = TRF, y = tx_arquivamento, fill = TRF))+ geom_col()+
  scale_y_continuous(breaks = seq(0,1,0.1))+expand_limits(y = .85)+theme_bw()+
  labs(title = "Taxa de arquivamento por TJ")
```