---
title: ""
output: html_notebook
---

```{r}
library(tidyverse)
library(httr)
library(rvest)
library(stringr)
library(glue)
```

```{r}
tjal <- read_rds("lawsuits.rds") 
```

A principio iremos obter todos os números cnj presente. 

## Obter os dados

Boa parte dos dados são da primeira instância sendo assim, tenho que adaptar o código!

```{r Codigo de coleta}
# Primeira Instancia 
primeira_instancia <- function(query, path){
  url <- "https://www2.tjal.jus.br/cpopg/search.do"
  Sys.sleep(2)
  query_GET <- list(
    "conversationId"="",
    "dadosConsulta.localPesquisa.cdLocal"="-1",
    "cbPesquisa"="NUMPROC",
    "dadosConsulta.tipoNuProcesso"="UNIFICADO",
    "dadosConsulta.valorConsultaNuUnificado"= query,
    "dadosConsulta.valorConsulta"=""
    )
  
  proc <- stringr::str_replace_all(query, "[[:punct:]]", "") %>% 
    stringr::str_c(.,"_PRIMEIRA.html")
  dir.create(path, FALSE, TRUE)
  path <- normalizePath(path)
  file <- stringr::str_c(path, "/")
  PathFile <- stringr::str_c(file, proc)
  httr::GET(url, query = query_GET,
            httr::config(ssl_verifypeer = FALSE),
            write_disk(PathFile, overwrite = T))
}

# Segunda instancia
segunda_instancia <- function(query, path){
  url <- "https://www2.tjal.jus.br/cposg5/search.do"
  Sys.sleep(2)
  # Preenchendo o formulário
  query_GET <- list(`conversationId`="",
                    `cbPesquisa`="NUMPROC",
                    `tipoNuProcesso`="UNIFICADO",
                    `dePesquisaNuUnificado` = query,
                    `uuidCaptcha`="",
                    `chNmCompleto`="true",
                    `pbEnviar`="Pesquisar")

  proc <- stringr::str_replace_all(query, "[[:punct:]]", "") %>% 
    stringr::str_c(.,"_SEGUNDA.html")
  dir.create(path, FALSE, TRUE)
  path <- normalizePath(path)
  file <- stringr::str_c(path, "/")
  PathFile <- stringr::str_c(file, proc)
  httr::GET(url, query = query_GET,
            httr::config(ssl_verifypeer = FALSE),
            write_disk(PathFile, overwrite = T))
}

obter_proc <- function(query, path){
  primeira_instancia(query, path)
  segunda_instancia(query, path)
}
```


```{r Coleta dos htmls}
path <- "data-raw/"

query <- tjal %>% 
  select(cnj) %>% 
  distinct(cnj) %>% 
  purrr::as_vector()

tabela_verificacao <- purrr::map(query, ~obter_proc(.x, path))

# Arquivos deram erros entao vamos continuar filtrando os casos
files <- dir("data-raw/", full.names = T)
files <- files %>% stringr::str_replace_all("[^0-9]", "")

query2 <- query[-which(query %in% files)]
purrr::map(query2 , ~obter_proc(.x, path))

###
files <- dir("data-raw/", full.names = T)
files <- files %>% stringr::str_replace_all("[^0-9]", "")

query3 <- query[-which(query %in% files)]
purrr::map(query3 , ~obter_proc(.x, path))
###
files <- dir("data-raw/", full.names = T)
files <- files %>% stringr::str_replace_all("[^0-9]", "")

query4 <- query[-which(query %in% files)]
purrr::map(query4 , ~obter_proc(.x, path))
###
files <- dir("data-raw/", full.names = T)
files <- files %>% stringr::str_replace_all("[^0-9]", "")

query5 <- query[-which(query %in% files)]
purrr::map(query5 , ~obter_proc(.x, path))
###
files <- dir("data-raw/", full.names = T)
files <- files %>% stringr::str_replace_all("[^0-9]", "")

query6 <- query[-which(query %in% files)]
purrr::map(query6 , ~obter_proc(.x, path))

###
files <- dir("data-raw/", full.names = T)
files <- files %>% stringr::str_replace_all("[^0-9]", "")

query7 <- query[-which(query %in% files)]
purrr::map(query7 , ~obter_proc(.x, path))

###
files <- dir("data-raw/", full.names = T)
files <- files %>% stringr::str_replace_all("[^0-9]", "")

query8 <- query[-which(query %in% files)]
purrr::map(query8 , ~obter_proc(.x, path))

###
files <- dir("data-raw/", full.names = T)
info_files <- function(file){
  tab <- file.info(file)
  tab <- tab %>% 
    mutate(path = file,
           path_clean = file %>%  stringr::str_replace_all("[^0-9]", ""))
  return(tab)
}
arq <- purrr::map_dfr(files, ~info_files(.x))

arq0 <- arq %>% 
  filter(size == 0)

purrr::map(arq0$path_clean, ~obter_proc(.x, path))
```

## Parseando os dados (DESCONSIDERAR POIS O PARSER ESTA FEITO)

Os dados possuem padrões diferentes relacionados ao tamanho do arquivo, sendo assim, é preciso antes de quarquer parser detectar os padrões de cada página.

O `data frame` "arq" possui a relação de todos os arquivos gerados.

```{r}
files <- dir("data-raw/", full.names = T)
arq <- purrr::map_dfr(files, ~info_files(.x))
rm(files)
arq <- arq %>% 
  arrange(path_clean, size) %>% 
  mutate(instancia = str_extract(path, "(PRIMEIRA)|(SEGUNDA)"))
```

A principio os arquivos da primeira e seguda instância tem a mesma forma de parsear, sendo assim, precisamos antes verificar os padrões dos arquivos

```{r}
# Funcao para testar se a pagina estava indisponivel
# O ideal é que caso de "SERVICO INDISPONIVEL" mandemos rodar a funcao para obter o html novamente
# exemplo: file:///home/nathan/Documentos/Trabalho/ABJ/tjs/consulta_processual/TJAL/lawsuits_tjal/data-raw/07125128620138020001_SEGUNDA.html
service_unavailable <- function(node){
  verificador <- node %>% rvest::html_nodes(xpath = '//body/h1|//td[@id="mensagemRetorno"]/li') %>% rvest::html_text(trim = T)
  if (purrr::is_empty(verificador)){
    verificador <- "vazio"
  }
  if(verificador == "Service Temporarily Unavailable" | verificador == "Não foi possível executar esta operação. Tente novamente mais tarde."){
    return("SERVICO INDISPONIVEL")
  }else{
    return("SERVICO DISPONIVEL")
  }
}
# Funcao para testar se a pagina recebeu os parametros corretos
# Neste caso, se o output for "NAO EXISTE INFO", então o processo em questão não esta presente na pagina, logo não precisaremos mandar rodar a funcao para obter o html novamente
# exemplo: file:///home/nathan/Documentos/Trabalho/ABJ/tjs/consulta_processual/TJAL/lawsuits_tjal/data-raw/00000013720128020097_SEGUNDA.html
nao_existe_info <- function(node){
  verificador <- node %>% rvest::html_nodes(xpath = '//td[@id="mensagemRetorno"]/li') %>% rvest::html_text(trim = T)
   if (purrr::is_empty(verificador)){
    verificador <- "vazio"
  }
  if(verificador == "Não existem informações disponíveis para os parâmetros informados."){
    return("NAO EXISTE INFO")
  }else {
     return("EXISTE INFO")
  }
}
# Funcao para verificar se a pagina necessita de senha para acessar as informaões do processo
# Neste caso, se o output for , então não temos acesso ao processo, logo não precisaremos rodar a funcao para obter o html novamente
# Caso 2: É posssivel existir a tag que procuramos em processos que temos acesso
# exemplo: file:///home/nathan/Documentos/Trabalho/ABJ/tjs/consulta_processual/TJAL/lawsuits_tjal/data-raw/00000263820158020067_SEGUNDA.html
segredo_de_justica <- function(node){
  verificador <- node %>% rvest::html_nodes(xpath = '//input[@id="senhaProcesso"]') %>% rvest::html_attr('name') %>% 
    stringr::str_trim()
   if (purrr::is_empty(verificador)){
    verificador <- "vazio"
  }
  if(verificador == "senhaProcesso"){
    verificador2 <- node %>%rvest::html_nodes(xpath = '//table[@id="" and @class="secaoFormBody"]')
    if(purrr::is_empty(verificador2)){
      return("NAO POSSUI INFOS")
    } else {
      return("POSSUI INFO")
    }
  }else {
     return("INCONCLUSIVO")
  }
}

# Funcao auxiliar para ser utiliada na ""
obter_proc_node <- function(proc, link, path){
    dir.create(path, FALSE, TRUE)
    path <- normalizePath(path)
    file <- stringr::str_c(path, "/")
    PathFile <- stringr::str_c(file, proc)
    httr::GET(link, httr::config(ssl_verifypeer = FALSE),
            write_disk(PathFile, overwrite = T))
}

# Funcao auxiliar para ser utilizada na "link_para_processo"
# Serve para arrumar o arquivo que sera gerado caso o parametro "baixar" da funcao "link_para_processo" seja TRUE
cposg_cpopg <- function(proc, link){
  if (stringr::str_detect(link, "cposg")){
    proc <- stringr::str_replace_all(proc, "[[:punct:]]", "") %>% 
    stringr::str_c(.,"_SEGUNDA.html")
  } else if(stringr::str_detect(link, "cpopg")){
    proc <- stringr::str_replace_all(proc, "[[:punct:]]", "") %>% 
    stringr::str_c(.,"_PRIMEIRA.html")
  }
  return(proc)
}

# Funcao para baixar os dados em paginas cujo padroes sao uma lista de putros processos que possuem como "outros numeros" o processo anteriormente utilizado na primeira reequisição
# Neste caso, o parametro "baixar", ira fazer o download da pagina html de cada link que aparece na requisicao inicial
# exemplo: file:///home/nathan/Documentos/Trabalho/ABJ/tjs/consulta_processual/TJAL/lawsuits_tjal/data-raw/08487784120178020001_SEGUNDA.html
link_para_processos <- function(node, baixar = FALSE, path = "data-raw/"){
  links <- node %>% rvest::html_nodes(xpath = '//a[@class="linkProcesso"]') %>% rvest::html_attr('href') %>% 
  stringr::str_c("http://www2.tjal.jus.br", .)
  if(links == "http://www2.tjal.jus.br"){
    frase <- "SEM INFORMACAO SOBRE PROJETOS COM OUTROS NUMEROS"
    return(frase)
    break()
  } else {
    proc <- node %>% rvest::html_nodes(xpath = '//a[@class="linkProcesso"]') %>% rvest::html_text(trim = T) %>% 
      abjutils::clean_id()
    proc <- purrr::map2_chr(proc,links, ~cposg_cpopg(.x, .y))
    if(baixar == FALSE) {
      # links <- glue::collapse(links, sep = "@@@")
      # return(links)
      return("NAO BAIXOU")
      } else {
        purrr::map2(proc, links, ~obter_proc_node(.x, .y, path = path))
        frase <- "INFORMAÇÕES BAIXADAS"
        return(frase)
      }
    }
}
# Funcao para alertar se alguma mensagem de erro eh exibida
# se SIM, significa que a mensagem de retorno apareceu, mas importante destacar que isso nao significa que o processo esta interiro, pois podem aparecer 
files <- "data-raw/00000263820158020067_SEGUNDA.html"
node <- files %>% xml2::read_html()
mensagem_erro <- function(node){
  verificador <- node %>% rvest::html_nodes(xpath = '//*[@id="mensagemRetorno"]') %>% rvest::html_text(trim = T)
  if(purrr::is_empty(verificador)){
    return("PARAMETRO VAZIO")
  }else{
    return("PARAMETRO PREENCHIDO")
  }
}

#fUNCAO PARA VERIFICAR A EXISTENCIA DE CONTEUDO

conteudo <- function(node){
  verificador <- node %>% rvest::html_nodes(xpath = '//table[@id="" and @class="secaoFormBody"]') 
  if(purrr::is_empty(verificador)){
    return("SEM CONTEUDO")
  }else{
    return("COM CONTEUDO")
  }
}
#wrap-up
tabela_pre_parser <- function(file, baixar = FALSE, path = "data-raw/html/"){
  node <- file %>% xml2::read_html()
  # Sys.sleep(1)
  service_unavailable <- service_unavailable(node)
  nao_existe_info <- nao_existe_info(node)
  segredo_de_justica <- segredo_de_justica(node)
  link_para_processos <- link_para_processos(node, baixar = baixar, path = path)
  mensagem_de_erro <- mensagem_erro(node)
  conteudo_ <- conteudo(node)
  tab <- tibble(service_unavailable = service_unavailable,
         nao_existe_info = nao_existe_info,
         segredo_de_justica = segredo_de_justica,
         link_para_processos = link_para_processos,
         mensagem_de_erro = mensagem_de_erro,
         conteudo = conteudo_)
  return(tab)
  
}
# As funçoes estao funcionando, sendo assim, vamos aplicar na nossa tabela arq
arq <- arq %>% drop_na(instancia)
nodes <- purrr::map(arq$path, ~xml2::read_html(.x))
# tabela_pre <- purrr::map_dfr(nodes[c(1:50, 300:350, 400:420)], ~tabela_pre_parser(.x))

# Rodando tudo
tabela_pre <- purrr::map_dfr(arq$path, ~tabela_pre_parser(file = .x))
arq <- bind_cols(arq, tabela_pre)
readr::write_csv(arq, "relacao_arquivos2.csv")
# Filtrando os dados que serao parseados
# vectors_to_parse <- arq %>% 
#   filter(service_unavailable == F, nao_existe_info == FALSE, segredo_de_justica == FALSE, link_para_processos == "SEM INFORMACAO") %>% 
#   select(path) %>% purrr::as_vector("character")
# # Vamos lidar com uma amostra para poder parciar os dados
# arq_amostra <-arq[c(1:50, 300:350, 400:420),]
# 
# arq_amostra <- bind_cols(arq_amostra, tabela_pre)

vectors_to_parse <- arq %>% 
  filter(service_unavailable == "SERVICO DISPONIVEL", nao_existe_info == "EXISTE INFO", segredo_de_justica %in% c("INCONCLUSIVO", "POSSUI INFO"), link_para_processos == "SEM INFORMACAO SOBRE PROJETOS COM OUTROS NUMEROS", conteudo == "COM CONTEUDO") %>% 
  select(path) %>% purrr::as_vector()

arq %>% 
  mutate(conteudo_processo = case_when(conteudo == "COM CONTEUDO" & service_unavailable == "SERVICO DISPONIVEL" & nao_existe_info == "EXISTE INFO" & segredo_de_justica %in%  c("INCONCLUSIVO", "POSSUI INFO") & link_para_processos == "SEM INFORMACAO SOBRE PROJETOS COM OUTROS NUMEROS" ~ "CONTEUDO OK",T ~ "NAO CONTEUDO")) %>% select(path_clean, instancia, conteudo_processo) %>%  tidyr::spread(instancia, conteudo_processo) %>% count(PRIMEIRA, SEGUNDA)

## Na funcao service_unavailable a maioria das respostas se dava pq o sistema tinha saido do ar
arq <- readr::read_csv("relacao_arquivos2.csv")
arq %>% count(service_unavailable) # 5 processos precisam ser rodados novamente

query <- arq %>% 
  filter(service_unavailable == "SERVICO INDISPONIVEL") %>% 
  select(path_clean) %>% 
  purrr::as_vector()

path <- "data-raw/"
purrr::map(query, ~obter_proc(.x, path))
# Pelo visto o problema esta associado aos processos e nao ao site, Sendo assim, podemos dizer que o download foi concluido
```

Focar em coletar os assuntos

```{r}
# Parseando CPOSG
files_to_parse <- dir("data-raw/", full.names = TRUE, pattern = "07109114520138020001")
file.size(files_to_parse)
# MOVIMENTACAO
# node <- files_to_parse[1] %>% xml2::read_html()
# node <- node_to_parse[[1]]

parse_mov <- function(node){
 mov <- node %>% rvest::html_nodes('#tabelaTodasMovimentacoes')
  # Desse código eu posso extrair informacoes dos envolvidos nos processos
 mov <- mov %>% 
   html_nodes(xpath = '//tr[@class="fundoClaro"]|//tr[@class="fundoEscuro"]') %>%
   html_text() %>%
   stringr::str_trim() %>%
   stringr::str_replace("\\n", "quebralinhaaqui") %>%
   as_tibble()  %>%
   tidyr::separate(value, into= c("data", "movimento"), sep = "(quebralinhaaqui)", fill = "warn") %>%
   tidyr::drop_na()
  
  mov <- mov[stringr::str_detect(mov$data, "[0-9]"),] 
  
  mov <- mov %>% 
    dplyr::mutate(movimento = stringr::str_trim(movimento),
                  movimento = stringr::str_replace_all(movimento,"\\n|\\t", "")) %>% 
    tidyr::nest(.key = movimentacao)
  
  return(mov)
  # Codigo para obter outras informaçoes do processo
  mov <- mov[stringr::str_detect(mov$data, "(:)"),] 
  mov %>% 
    magrittr::set_names(c("key", "val")) %>% 
    dplyr::mutate(key = stringr::str_trim(key),
         key = stringr::str_replace_all(key, "[[:punct:]]", ""),
         key = stringr::str_replace_all(key, " +", "_"),
         key = stringr::str_to_lower(key),
         key = abjutils::rm_accent(key),
         val = stringr::str_replace_all(val, "\\t|\\n", "")) %>% 
    group_by(key) %>% 
    summarise(val = glue::collapse(val, sep = "@@@")) %>%
    ungroup() %>%
    tidyr::spread(key, val)
}
parse_mov(read_html(files_to_parse[2]))[[1]]
# Funcao auxiliar do  parse_data_prc
auxiliar_parse_prc <- function(prc){
  index_vazio <- which(prc[,1] == "")
  prc[index_vazio, 1] <-prc[index_vazio, 2]
  for(i in 1:nrow(prc)){
    if(stringr::str_detect(prc[i,1], "(rea:)|(REA:)")){
      prc[i, 1] <- "area_"
      } else if(stringr::str_detect(prc[i,1], "([F-f]oro)|(FORO)|([V-v]ara)|(VARA)")){
        prc[i, 1] <- "local"
      }
  }  
  return(prc)
}

# DADOS DO PROCESSO
parse_data_prc <- function(node){
  instancia <- node %>% 
    rvest::html_node(xpath = '//h1[@class="esajTituloPagina"]') %>% rvest::html_text(trim = T)
  prc <- node %>%
  rvest::html_nodes('.secaoFormBody') %>%
  rvest::html_table(fill = T) %>% 
  dplyr::last() %>% 
  magrittr::set_names(c("key", "val", "delete")) %>% 
  tidyr::drop_na(val) %>% 
  select(-delete) %>% 
  mutate(key = stringr::str_trim(key),
         key = stringr::str_replace_all(key, "[[:punct:]]", ""),
         key = stringr::str_replace_all(key, " +", "_"),
         key = stringr::str_to_lower(key),
         key = abjutils::rm_accent(key),
         val = stringr::str_replace_all(val, "\\t|\\n", ""),
         val = stringr::str_trim(val)) %>% 
    auxiliar_parse_prc() %>% 
    mutate(instancia = instancia) %>% 
  tidyr::spread(key, val) #%>% 
  # #tidyr::unite(ultima_carga, V1, ultima_carga, sep = " \n")
  # 
  # prc <- prc %>% tidyr::nest(.key = dados_processo)
  
  return(prc)
}

# PARTES

parse_partes <- function(node){
  key <- node %>% 
    rvest::html_nodes(xpath = '//table[@id="tablePartesPrincipais"]//td//span') %>%
    rvest::html_text() %>% stringr::str_trim() %>% 
    stringr::str_replace_all("(:).*", "") %>% 
    stringr::str_to_lower()
  
  value <- node %>% 
    rvest::html_nodes(xpath = '//table[@id="tablePartesPrincipais"]//td//text()') %>%
    rvest::html_text() %>% stringr::str_trim() %>% 
    stringr::str_replace_all("(:).*", "") %>%
    stringr::str_to_lower()
  
  value <- value[!(value %in% key)] %>% .[.!= ""]
  
  tabela <- tibble(key = key, val = value) %>% 
    mutate(key = dplyr::case_when(stringr::str_detect(key, "(autora)|(autor)") ~ "autor",
                                  stringr::str_detect(key, "(advogado)|(advogada)") ~ "advogado",
                                  T ~ key),
           key = stringr::str_trim(key),
         key = stringr::str_replace_all(key, "[[:punct:]]", ""),
         key = stringr::str_replace_all(key, " +", "_"),
         key = stringr::str_to_lower(key),
         key = abjutils::rm_accent(key)) %>%
    group_by(key) %>% 
    summarise(val = glue::collapse(val, sep = "@@@")) %>%
    ungroup() %>%
    tidyr::spread(key, val) %>% 
    tidyr::nest(.key = partes)
  
  return(tabela)
}

# JULGAMENTO
parse_julgamento <- function(node){
    verificador <- node %>% rvest::html_nodes(xpath ='//td[@class="esajCelulaConteudoServico"]//table//td[@colspan="3"]') %>% rvest::html_text(trim = T) %>% dplyr::last() %>% stringr::str_to_lower() %>% {
      if(is.na(.)){
        . <- "NA"
      } else {
        .
      }
    }
    verificador2 <- node %>% rvest::html_nodes(xpath = '(//td[@class="esajCelulaConteudoServico"]//table//h2[@class="subtitle"])[last()]') %>% rvest::html_text(trim = T) %>% stringr::str_to_lower()
    
    if(stringr::str_detect(verificador, "(não há julgamentos)")|stringr::str_detect(verificador2, "(histórico de classes)")){
      julgamento <- tibble(result = "error")
    } else {
      julgamento <- node %>% rvest::html_nodes(xpath ='(//td[@class="esajCelulaConteudoServico"]//table)[last()-1]') %>%
        rvest::html_table(fill = T) %>% 
        dplyr::bind_rows() %>% {
          if(ncol(.) == 5){
            magrittr::set_names(.,c("data", "tipo", "classe", "area", "motivo")) 
            }else {
              magrittr::set_names(.,c("data", "situacao_julgamento", "decisao")) 
            }
          }
      julgamento <- julgamento %>% tidyr::nest(.key = julgamento)
    }
    return(julgamento)
}
files <- "data-raw//00008808520128020051_PRIMEIRA.html"
parse_tjal <- function(files){
  print(files)
  number_proc <- files %>% 
     stringr::str_extract("data-raw.*") %>% 
     stringr::str_replace_all("[^0-9]","") %>% 
     tibble(cnj = .)
  node <- xml2::read_html(files, enconding = "UTF-8")
  
  proc <- parse_data_prc(node)
  #partes <- parse_partes(node)
  movimentacao <- parse_mov(node)
  #julgamento <- parse_julgamento(node)
  
  tab <- dplyr::bind_cols(
    number_proc, 
    proc, 
    #partes, 
    movimentacao#, 
    #julgamento
    )
}

dados_da_delegacia <- function(node){
  val <- node %>% rvest::html_nodes(xpath = '//tbody[@id="dadosDaDelegacia"]') %>% html_text() %>% stringr::str_split(pattern = '\n') %>% 
    purrr::pluck(1) %>% stringr::str_replace_all("(\t)|(\n)", "") 
  for(i in 1:length(val)){
    if(val[i] == ""){
      val[i] <- NA
    }
  }
  key <- node %>% rvest::html_node(xpath = '//tr[@class="label"]') %>% html_text(trim = T) %>% stringr::str_split(pattern = '\n') %>% 
    purrr::pluck(1) %>% 
    stringr::str_replace_all("(\t)|(\n)", "") %>% 
    stringr::str_to_lower() %>% 
    stringr::str_replace_all(" +", "_") %>% 
    abjutils::rm_accent()
  tab <- tibble(key = rep(key, length.out = length(val)), val = val)
  tab %>% drop_na()
}


tab_movimentacoes_tjal <- vectors_to_parse[1:200] %>% 
  purrr::map_dfr(~parse_tjal(.x))
readr::write_rds(tab_movimentacoes_tjal, "amostra_movimentacao_tjal.rds")

data <- tibble()
for (i in 1:length(files_to_parse)){
  node <- xml2::read_html(files_cposg[i], enconding = "UTF-8")
  
  proc <- parse_data_prc(node)
  partes <- parse_partes(node)
  movimentacao <- parse_mov(node)
  julgamento <- parse_julgamento(node)
  
  data <- dplyr::bind_cols(as_tibble(files_cposg[i]), proc, partes, movimentacao, julgamento) %>% 
    dplyr::bind_rows(data)
}
```

```{r}
node %>% rvest::html_nodes(xpath = '//table[@class="secaoFormBody"]//td[@id=""]') %>% rvest::html_text() %>% stringr::str_trim()
teste <- node %>% rvest::html_nodes(xpath = '//table[@class="secaoFormBody"]//td//span[@class="labelClass"]')
xml2::xml_siblings(teste)
node %>% rvest::html_nodes(xpath = '//table[@class="secaoFormBody"]//td//span[@class]') %>% rvest::html_text() %>% stringr::str_trim()

node %>% rvest::html_nodes(xpath = '//table') %>% rvest::html_table(fill = T)
```

