---
title: "DJE-Justica Federal da Segunda Regiao"
output: html_notebook
---

O site do DJE da Segunda Região permite retirar __três__ tipos de informações:

    1. Tribunal Regional Federal da 2ª Região;
    
    2. Seção Judiciária do Rio de Janeiro; 
    
    3. Seção Judiciária do Espírito Santo.
    
Abaixo tem três tentativas, sendo que duas delas deram certo:

    1. Acessando o site com httr
    
    2. Acessando o site com Selenium (Funcionou)
    
    3. Acessando o site com httr, porém outro link (Funcionou)
    
```{r}
library(httr)
library(rvest)
library(dplyr)
library(purrr)
library(RSelenium)
```

## 1. Acessando com httr 

```{r httr}
url <- "http://dje.trf2.jus.br/DJE/Paginas/Externas/FiltraPesquisaDocumentos.aspx"
query_post <- list(
  "__VIEWSTATE"=httr::POST(url) %>% 
  xml2::read_html() %>% 
  rvest::html_node(xpath = '//*[@id="__VIEWSTATE"]') %>% 
  rvest::html_attr("value"),
  "__EVENTVALIDATION"=httr::POST(url) %>% 
  xml2::read_html() %>% 
  rvest::html_node(xpath = '//*[@id="__EVENTVALIDATION"]') %>% 
  rvest::html_attr("value"),
  "ctl00_ContentPlaceHolder_ctrFiltraPesquisaDocumentos_rblTipoPesquisa"="0",
  "ctl00$ContentPlaceHolder$ctrFiltraPesquisaDocumentos$rblTipoPesquisa"="0",
  "ctl00_ContentPlaceHolder_ctrFiltraPesquisaDocumentos_ddlAreaJudicial"="1",
  "ctl00$ContentPlaceHolder$ctrFiltraPesquisaDocumentos$ddlAreaJudicial"="1",
  "ctl00_ContentPlaceHolder_ctrFiltraPesquisaDocumentos_tbxDataInicial"="25/03/2017",
  "ctl00$ContentPlaceHolder$ctrFiltraPesquisaDocumentos$tbxDataInicial"="25/03/2017",
  "ctl00_ContentPlaceHolder_ctrFiltraPesquisaDocumentos_tbxDataFinal"="27/03/2017",
  "ctl00$ContentPlaceHolder$ctrFiltraPesquisaDocumentos$tbxDataFinal"="27/03/2017",
  "ctl00_ContentPlaceHolder_ctrFiltraPesquisaDocumentos_ddlRegistrosPaginas"="5",
  "ctl00$ContentPlaceHolder$ctrFiltraPesquisaDocumentos$ddlRegistrosPaginas"="5",
  "ctl00_ContentPlaceHolder_ctrFiltraPesquisaDocumentos_btnFiltrar"="Pesquisar",
  "ctl00$ContentPlaceHolder$ctrFiltraPesquisaDocumentos$btnFiltrar"="Pesquisar"
)
path <- "data-raw/"
dir.create(path, FALSE, TRUE)
path <- normalizePath(path)
file <- stringr::str_c(path, "/busca.html")
request <- httr::POST(doc_url$url,body = query_post, 
           httr::config(ssl_verifypeer = FALSE),
           httr::write_disk(file, TRUE))
```

## 2. Acessando com Selenium

```{r}
url <- "http://dje.trf2.jus.br/DJE/Paginas/Externas/FiltraPesquisaDocumentos.aspx"

referencedirectory <- "/home/nathang/Documentos/Scripts and Documents/ESTAGIO_ABJ/ABJ/dje/just_fed_segunda_regiao/data-raw/"
fprof <- makeFirefoxProfile(list(browser.download.dir = referencedirectory,
                                 browser.download.folderList = 2L, 
                                 browser.download.manager.showWhenStarting = F,
                                 browser.helperApps.neverAsk.saveToDisk="text/xml",
                                 browser.tabs.remote.autostart =T,
                                 browser.tabs.remote.autostart.2 = T,
                                 browser.tabs.remote.desktopbehavior = T))
remDr <- RSelenium::rsDriver(browser = "firefox", extraCapabilities = fprof)
remDr$client$navigate(url)

webElem <- remDr$client$findElement(using = "id", value = "ctl00_ContentPlaceHolder_ctrFiltraPesquisaDocumentos_rblTipoPesquisa_0")
webElem$clickElement()

# Selecionar orgao
orgao <- "0"
xpath_orgao <- '//select[@id="ctl00_ContentPlaceHolder_ctrFiltraPesquisaDocumentos_ddlAreaJudicial"]/option[@value="VALORORGAO"]'
xpath_orgao <- stringr::str_replace(xpath_orgao, "VALORORGAO", orgao)
webElem <- remDr$client$findElement(using = "xpath", value =xpath_orgao)
webElem$clickElement()

Sys.sleep(3)
# Datas

## Inicial
data_inicial <- "20032017"
webElem <- remDr$client$findElement(using = "id", value = "ctl00_ContentPlaceHolder_ctrFiltraPesquisaDocumentos_tbxDataInicial")
webElem$sendKeysToElement(list(data_inicial))

Sys.sleep(3)
## Final
data_final <- "25032017"
webElem <- remDr$client$findElement(using = "id", value = "ctl00_ContentPlaceHolder_ctrFiltraPesquisaDocumentos_tbxDataFinal")
webElem$sendKeysToElement(list(data_final))

  # Numero de paginas
  webElem <- remDr$client$findElement(using = "xpath", value = '//select[@id="ctl00_ContentPlaceHolder_ctrFiltraPesquisaDocumentos_ddlRegistrosPaginas"]/option[@value="100"]')
  webElem$clickElement()

Sys.sleep(3)
# Pesquisar
webElem <- remDr$client$findElement(using = "id", value = "ctl00_ContentPlaceHolder_ctrFiltraPesquisaDocumentos_btnFiltrar")
webElem$clickElement()

Sys.sleep(3)

page_source <- remDr$client$getPageSource()

arquivos <- page_source %>% purrr::pluck(1) %>% xml2::read_html() %>% html_nodes(xpath = '//tr[@class="LinhaGrid"]/td[@style="width:35%;"]/a') %>% rvest::html_attr("id")

jud_adm <- "Jud"

arquivos <- arquivos[stringr::str_detect(arquivos, jud_adm)]

for(i in 1:length(arquivos)){
    webElem <- remDr$client$findElement(using = "id", value = arquivos[i])
    webElem$clickElement()
    webElem <- NULL
    Sys.sleep(5)
}
path <- "/home/nathang/Documentos/Scripts and Documents/ESTAGIO_ABJ/ABJ/dje/just_fed_segunda_regiao/data-raw/"

dje_2regiao <- function(orgao = "0", data_inicial="", data_final="", jud_adm="Jud", path){
  url <- "http://dje.trf2.jus.br/DJE/Paginas/Externas/FiltraPesquisaDocumentos.aspx"

  referencedirectory <- path
  fprof <- makeFirefoxProfile(list(browser.download.dir = referencedirectory,
                                   browser.download.folderList = 2L, 
                                   browser.download.manager.showWhenStarting = F,
                                   browser.helperApps.neverAsk.saveToDisk="text/xml",
                                   browser.tabs.remote.autostart =T,
                                   browser.tabs.remote.autostart.2 = T,
                                   browser.tabs.remote.desktopbehavior = T))
  remDr <- RSelenium::rsDriver(browser = "firefox", extraCapabilities = fprof)
  remDr$client$navigate(url)

  webElem <- remDr$client$findElement(using = "id", 
                                      value="ctl00_ContentPlaceHolder_ctrFiltraPesquisaDocumentos_rblTipoPesquisa_0")
  webElem$clickElement()
  Sys.sleep(10)
  
  # Selecionar orgao
  orgao <- "0"
  xpath_orgao <- '//select[@id="ctl00_ContentPlaceHolder_ctrFiltraPesquisaDocumentos_ddlAreaJudicial"]/option[@value="VALORORGAO"]'
  xpath_orgao <- stringr::str_replace(xpath_orgao, "VALORORGAO", orgao)
  webElem <- remDr$client$findElement(using = "xpath", value=xpath_orgao)
  Sys.sleep(1)
  webElem$clickElement()
  
  Sys.sleep(3)
  # Datas

  ## Inicial
  data_inicial <- stringr::str_replace_all(data_inicial, "[[:punct:]]","")
  webElem <- remDr$client$findElement(using = "id", value = "ctl00_ContentPlaceHolder_ctrFiltraPesquisaDocumentos_tbxDataInicial")
  Sys.sleep(1)
  webElem$sendKeysToElement(list(data_inicial))

  Sys.sleep(3)
  ## Final
  data_final <- stringr::str_replace_all(data_final, "[[:punct:]]","")
  webElem <- remDr$client$findElement(using = "id", value = "ctl00_ContentPlaceHolder_ctrFiltraPesquisaDocumentos_tbxDataFinal")
  Sys.sleep(1)
  webElem$sendKeysToElement(list(data_final))
  Sys.sleep(3)
  
   # Numero de paginas
  webElem <- remDr$client$findElement(using = "xpath", value = '//select[@id="ctl00_ContentPlaceHolder_ctrFiltraPesquisaDocumentos_ddlRegistrosPaginas"]/option[@value="100"]')
  webElem$clickElement()

  Sys.sleep(3)
  # Pesquisar
  webElem <- remDr$client$findElement(using = "id", value = "ctl00_ContentPlaceHolder_ctrFiltraPesquisaDocumentos_btnFiltrar")
  webElem$clickElement()

  Sys.sleep(3)

  page_source <- remDr$client$getPageSource()

  arquivos <- page_source %>% purrr::pluck(1) %>% xml2::read_html() %>% html_nodes(xpath = '//tr[@class="LinhaGrid"]/td[@style="width:35%;"]/a') %>% rvest::html_attr("id")

  arquivos <- arquivos[stringr::str_detect(arquivos, jud_adm)]
  
  for(i in 1:length(arquivos)){
    webElem <- remDr$client$findElement(using = "id", value = arquivos[i])
    webElem$clickElement()
    webElem <- NULL
    Sys.sleep(5)
  }
}

dje_2regiao(orgao = "0", data_inicial = "23/07/2017", data_final = "27/07/2017", jud_adm = "Jud", path = path)
```

## 3. Acessando com o httr, porém link diferente de 1 e 2

```{r}
parse_pages <- function(file){
  ## Parser
  node <- xml2::read_html(file)
  
  ### Titulo
  title <- node %>%
    rvest::html_nodes('.title-doc') %>%
    rvest::html_text(trim = T)
  
  ## Caderno (pode apresentar inconsistencias)
  cadernos <- node %>%
    rvest::html_nodes('.doc-text') %>% 
    rvest::html_text(trim = T) %>%
    .[stringr::str_detect(.,"[C-c]aderno:")]
  
  ## Data de publicação e disponibilização
  nome <- node %>% 
    rvest::html_nodes(xpath = '//li[@class="espacado dleft"]/span[@class="nome"]') %>%
    rvest::html_text()
  valor <- node %>% 
    rvest::html_nodes(xpath = '//li[@class="espacado dleft"]/span[@class="valor"]') %>% 
    rvest::html_text()
  datas <- tibble::tibble(nome = nome, valor = valor)
  datas_pub <- datas %>% filter(stringr::str_detect(nome, "publica")) %>% 
    select(valor) %>% 
    magrittr::set_names("data_publicacao")
  datas_disp <- datas %>% filter(stringr::str_detect(nome, "disponib")) %>% 
    select(valor) %>% 
    magrittr::set_names("data_disponibilizacao")
  datas <- dplyr::bind_cols(datas_pub, datas_disp)
  
  ## Link para download do diario
  link_download <- node %>%
    html_nodes(xpath = '//li/a[@title="Download do Caderno"]') %>% 
    rvest::html_attr('href')
  
  ## Juntando os vetores
  tabela <- tibble::tibble(titulo = title, 
                           caderno = cadernos,
                           link_download = link_download) %>% 
    dplyr::bind_cols(datas) %>% 
    dplyr::mutate(file = file)
  
  return(tabela)
}

obter_diarios <- function(orgao = "SJRJ", data_pub_inicial, data_pub_final, path){
  # Obter a primeira pagina
  query <- list(
    "proxystylesheet"="v2_index",
    "getfields"="*",
    "entqr"=3,
    "lr"="lang_pt",
    "ie"="UTF-8",
    "oe"="UTF-8",
    "requiredfields"="(orgao:MUDARORGAO).(-sin_proces_sigilo_judici:s).(-sin_sigilo_judici:s)", # Diferente
    "sort"="date:D:S:d1", # Diferente
    "entsp"="a",
    "adv"=1,
    "base"="DJE",
    "ulang"="",
    "access"="p",
    "entqrm"=0,
    "wc"=200,
    "wc_mc"=0,
    "ud"=1,
    "client"="v2_index",
    "filter"=0,
    "as_q"="inmeta:dt_public:daterange:DATAINICIAL..DATAFINAL", # Diferente
    "q"="",
    "start"=0, #Diferente
    "site"="v2_dje"
  )  
  
  # Arrumando as datas
  data_pub_inicial <- lubridate::dmy(data_pub_inicial) %>% lubridate::ymd() %>% as.character()
  data_pub_final <- lubridate::dmy(data_pub_final) %>% lubridate::ymd() %>% as.character()

  query$requiredfields <- stringr::str_replace(query$requiredfields, "MUDARORGAO", orgao)
  query$as_q <- stringr::str_replace(query$as_q, "DATAINICIAL", data_pub_inicial)
  query$as_q <- stringr::str_replace(query$as_q, "DATAFINAL", data_pub_final)

  url <- "http://www10.trf2.jus.br/consultas/"
  dir.create(path, FALSE, TRUE)
  path <- normalizePath(path)
  file <- stringr::str_c(path, "/page1.html")
  request <- httr::GET(url, query = query, httr::config(ssl_verifypeer = FALSE), httr::write_disk(file, TRUE))

  # Parsear a primeira pagina para obter
  # informacoes sobre quantas paginas temos que percorrer

  node <- httr::content(request, as = "parsed")

  ultima_pagina <- node %>% 
    rvest::html_nodes(xpath = '//a[@class="pagination-link no_mobile"]') %>%
    rvest::html_attr('href') %>%
    stringr::str_extract("(start=)[0-9]+") %>%
    dplyr::last() %>%
    stringr::str_extract("[0-9]+")
  # Caso o html tenha apenas uma pagina o objeto ultima_pagina
  # retornara NA

  # iterador para obter todas as paginas
  if(is.na(ultima_pagina)==F){
    vetor_paginas <- seq(10, ultima_pagina, 10)
    for (i in 1:length(vetor_paginas)){
      query$start <- vetor_paginas[i]
      path <- normalizePath(path)
      file <- stringr::str_c(path, "/page", i, ".html")
      request <- httr::GET(url, query = query,
                           httr::config(ssl_verifypeer = FALSE),
                           httr::write_disk(file, TRUE))
    }  
  }
  files <- dir("data-raw/",full.names = TRUE)
  dados <- purrr::map_dfr(files, ~parse_pages(.x))
  
  return(dados)
}

diarios <- obter_diarios(data_pub_inicial = "20-05-2015",data_pub_final = "22-05-2015", path = "data-raw/")

```

