---
title: "Notas sobre JFSP"
output: html_notebook
---

# JFSP

A JFSP tem três formas de busca:

1) Consuta rápida: Somente o número do processo e a Cidade (SP ou MS).

2) Consulta avançada: Neste caso o site nos informa que: _"Não é necessário o preenchimento de todos os campos. Para consulta pelo Número do Processo, não é necessário selecionar a Subseção, apenas selecione a Seção Judiciária (SP ou MS)."_

3) Consulta ordem cronológica: Todos os campos devem ser preenchidos. 

Este site não possue CAPTCHA, porém o site tem um tempo máximo de permanência antes que expire e a submissão do formulário traz dificuldades. Uma das opções foi implementar a raspagem com `RSelenium`.

## Obtenção das Classes (apenas forma de busca 2):

```{r}
library(rvest)
library(tibble)
library(httr)

jfsp_classes <- function(){
  classes_node <- httr::GET("http://csp.jfsp.jus.br/csp/consulta/consinternet.csp") %>% 
  httr::content() %>% html_nodes(xpath = '//select[@id="seleClasse"]/option')

  classes <- tibble(id = classes_node %>% html_attr("value"),
       classes = classes_node %>% html_text())
  
  return(classes)
}
```

## Pensando em soluções

O objetivo a seguir é pensar em _"queries"_ capaz de serem vetorizadas e que acessem os três campos de busca de acordo com o que é especificado.

### BUSCA 1: Consulta rápida

Nesta busca apenas precisamos preencher o __numero do processo__ e a __seção judiciária__. O número do processo é um valor digitado, que pode ser um `processo/id montado` ou não, seguindo as definições da ABJ. O segundo preenchimento é um seletor, isto é, devemos selecionar entre São Paulo ou Mato Grosso do Sul (por padrão, São Paulo já vem selecionado).

Sendo assim, para este caso precisamos de um identificador de PROCESSO e a unidade da federação desejada.

#### Identificador de PROCESSO

No bookdown `R para Jurimetria`[1] temos que os processos apresentam padrões únicos na seguinte forma: `NNNNNNN-DD.AAAA.J.TR.OOOO`. Sendo assim, o objetivo é identificar se o texto passado é ou não um número de processo.

A verificação terá que passar pelos seguintes critérios:

* `NNNNNNN` com 7 dígitos;

* `DD` com 2 dígitos;

* `AAAA` com 4 dígitos;

* `J` com 1 dígito;

* `JR` com 2 dígitos;

* `OOOO` com 4 dígitos.

Sendo assim, para verificarmos se o texto digitado é um processo podemos utilizar as funções do pacote `abjutils`;

[^1]: https://abjur.github.io/r4jurimetrics/pacote-abjutils.html

```{r}
library(abjutils)

id_montado <- "0000009-15.2015.8.26.0558" # Exemplo

is_processo <- function(num_processo){
  num_processo %>% 
    abjutils::clean_id() %>% 
    abjutils::check_dig()
}
```

#### A Unidade da Federação

A unidade da Federação é um checkbox que possui as opções SP e MS, que contém os seguintes valores, 61 e 60, respectivamente. Além disso, se olharmos o formulário de preenchimento do site, verificamos que temos um `<input hidden>` chamado `num_sub` que recebe os valores respectivos das UFs.

```{r}
session <- rvest::html_session("http://csp.jfsp.jus.br/csp/consulta/consinternet.csp")

form <- session %>% 
  rvest::html_form() %>% 
  dplyr::first()

form
```

#### Tentativa de acesso: Utilizando somente `httr` e `rvest`

Ao acessar `http://csp.jfsp.jus.br/csp/consulta/consinternet.csp` e irmos na opção de inspecionar elemento $\rightarrow$ Network, vimos que o site retorna um documento chamado "%CSP.Broker.cls" que possui como parâmetro:

* `WARGC`: O tipo de busca

* `WEVENT`: onclick 

* `WARG_1`: Número do processo

* `WARG_2`: Unidade da federação (SP[61] ou MS[60])

```{r}
url <- "http://csp.jfsp.jus.br/csp/consulta/consinternet.csp"

wevent <- httr::POST(url) %>% 
  xml2::read_html(url) %>% 
  rvest::html_node(xpath = '//input[@value="Pesquisar"]') %>% 
  rvest::html_attr("onclick") %>% 
  stringr::str_extract("' *(.*?)*'") %>% 
  stringr::str_replace_all("'","")

query_POST <- list(`WARGC` = 2,
                   `WARG_1`= "0001274-57.1993.403.6100",
                   `WARG_2`= 61,
                   `WEVENT`= wevent)

res <- httr::POST("http://csp.jfsp.jus.br/csp/consulta/%CSP.Broker.cls",
           encode= "form",
           body = query_POST,httr::config(ssl_verifypeer = F),
           httr::write_disk(file, TRUE)) 
```

Ocorre que o conteúdo do objeto `res` é um outro html no seguinte formato:

```{r}
# 00u000010000HmJpF7GScr0000sXty6s$jwUGq49VYg$Oqgw--
# #R
# document.location = 'consinternetpro1a.csp';
# 
# #OK
# 1
```

O `document.location = 'consinternetpro1a.csp'` provavelmente é o link gerado caso a consulta esteja correta, porém, tive dificuldades de a partir deste resultado avançar para página da descrição do processo.

Sendo assim, tentei ainda utilizar a submissão de formulário com `rvest` e `RSelenium` para acessar a página dos processos.

#### Tentativa de acesso: Submeter formulário com `rvest`

```{r}
session <- rvest::html_session("http://csp.jfsp.jus.br/csp/consulta/consinternet.csp")

form <- session %>% 
  rvest::html_form() %>% 
  dplyr::first()

form

# Adicionando valores ao formulário
values <- set_values(form, 
                     "num_processo"= "0001274-57.1993.403.6100",
                     "num_sub"=61)

submit_form(session, values)
```

#### Tentativa de acesso: Utilizando `RSelenium`

```{r}
# Função para parsear a primeira página

info_geral <- function(page1, xpath=NULL){
  if(is.null(xpath)==T){xpath <- '//table[@width="533"]'}
  page1 <- page1 %>%
    rvest::html_nodes(xpath = '//table[@width="533"]') %>%
    rvest::html_table(fill = T) %>%
    .[[1]] %>% 
    dplyr::mutate(X1 = stringr::str_trim(X1),
                  X1 = ifelse(X1 == "", NA, X1),
                  X2 = stringr::str_trim(X2),
                  X2 = ifelse(X2 == "", NA, X2)) %>% 
    tidyr::drop_na() %>%
    t()
  
  colnames(page1) <- page1[1,]
  
  page1 <- as.data.frame(page1)
  
  page1 <- page1[-1,] 
  
  # page1 <- page1 %>%
  #   dplyr::mutate(PROCESSO = PROCESSO %>% stringr::str_replace("[^0-9-.]", "") %>%
  #                   stringr::str_trim())
  
  return(page1)
}
```


```{r}
jfsp_selenium <- function(query, browser= "phantomjs"){
  
  # Acessando a pagina
  remDR <- RSelenium::rsDriver(browser = browser)
  remDR$client$navigate("http://csp.jfsp.jus.br/csp/consulta/consinternet.csp")
  
  # Acessando o campo "num_processo"
  webElem <- remDR$client$findElement(using = 'name', value = "num_processo")
  webElem$highlightElement()
  webElem$sendKeysToElement(list(query)) # Exemplo: "0001274-57.1993.403.6100"
  
  # Cliendo em Pesquisar
  webElem1 <- remDR$client$findElement(using = "xpath", '//input[@type="button" and @value="Pesquisar"]')
  webElem1$clickElement()
  
  # Pagina após a busca

  Page1 <- remDR$client$getPageSource() %>%  unlist()%>% read_html()
  
  # Todas as Peticoes
  
  webElem2 <- remDR$client$findElement(using = "xpath", '//input[@value="Todas Petições"]')
  
  webElem2$clickElement()
  
  TodasPeticoes <- remDR$client$getPageSource() %>%  unlist()%>% read_html()
  
  # Todas as Fases
  
  remDR$client$goBack()
  
  webElem3 <- remDR$client$findElement(using = "xpath", '//input[@value="Todas Fases"]')
  
  webElem3$clickElement()
  
  TodasFases <- remDR$client$getPageSource() %>%  unlist()%>% read_html()
  
  # Descricao de Todas_Fases
  
  ultima_fase <- remDR$client$findElement(using = "xpath",
                                          '//table[position()=3]//tr[position()=2]//a')$getElementText() %>%
    unlist()
  
  i <- 2
  l <- 1
  DetalheFases <- list()
  
  while(i != as.numeric(ultima_fase)+2){
    xpath <- stringr::str_replace('//table[position()=3]//tr[position()=VALOR]//a', "VALOR",
                                  as.character(i))
    
    webElem4 <- remDR$client$findElement(using = "xpath", xpath)
    
    webElem4$clickElement()
    
    DetalheFases[[l]] <- remDR$client$getPageSource() %>%  unlist()%>% read_html()
    
    remDR$client$goBack()
    
    i = i + 1
    l = l + 1
  }

  # Todas as Partes
  
  remDR$client$goBack()
  
  webElem5 <- remDR$client$findElement(using = "xpath", '//input[@value="Todas Partes"]')
  
  webElem5$clickElement()
  
  TodasPartes <- remDR$client$getPageSource() %>%  unlist()%>% read_html()
  
  # Parsing
  Page1 <- info_geral(page1 = Page1)
  
  TodasPeticoes <- TodasPeticoes %>%
    html_table(header = T, fill = T) %>% dplyr::last() %>% 
    mutate(Data = lubridate::dmy(Data),
           Processo = query) 
  
  TodasFases <- TodasFases %>% html_table(header = T, fill = T) %>% dplyr::last() 
  
  DetalheFases <- DetalheFases[[1]] %>% 
    html_table(fill = T, trim = T) %>% 
    dplyr::last() %>% 
    select(X2) %>% 
    dplyr::mutate(X2 = stringr::str_trim(X2),
                  X2 = ifelse(X2 == "", NA, X2)) %>% 
    tidyr::drop_na() %>% 
    t() %>% 
    tibble::as.tibble() %>% 
    mutate(V1 = str_replace(V1, "Consulta da Movimentação Número : ", "") %>% str_trim()) 
  
  TodasPartes <- TodasPartes %>% 
    html_table( fill = T ) %>% dplyr::last() %>% 
    dplyr::mutate(X1 = stringr::str_trim(X1),
                  X1 = ifelse(X1 == "", NA, X1),
                  X2 = stringr::str_trim(X2),
                  X2 = ifelse(X2 == "", NA, X2)) %>% 
    tidyr::drop_na() %>%
    t()
  
  colnames(TodasPartes) <- TodasPartes[1,]
  
  TodasPartes <- as.data.frame(TodasPartes)
  
  TodasPartes <- TodasPartes[-1,]
  
  
  Sources <- list(Page_1 = Page1,
                  Todas_Peticoes = TodasPeticoes,
                  Todas_Fases = TodasFases,
                  Todas_Partes = TodasPartes,
                  Detalhes_Fases = DetalheFases)
  return(Sources)
}
```

Utilizando o Selenium, funcionou, porém me veio uma dúvida quanto a praticidade da função.

