---
title: "R Notebook"
output: html_notebook
---

```{r}
library(rvest)
library(httr)
library(purrr)
library(dplyr)
library(RSelenium)
```

```{r}
"http://www.cjf.jus.br/juris/unificada/Resposta"
```

O link acima centraliza as buscas por TRF (e outros), sendo assim, é possível buscar por TRF de interesse e a classe na qual estamos interessados.

As funções abaixo, portanto, baixam os arquivos html de acordo com o TRF.

```{r}
# Funcao para obter o numero (e apenas o numerod) de paginas para rodar um iterador
pages_doc <- function(url){
  max_doc <- url %>% 
    read_html() %>%
    html_nodes(xpath = '//*[@class="informacoes_pesquisa"]//td/span') %>% 
    html_text() %>%
    .[stringr::str_detect(.,'[0-9]')] %>%
    pluck(1) %>% 
    as.numeric()
  ult_pag <- ceiling(max_doc/30)
  
  if(purrr::is_empty(ult_pag)){
    iterador <- 1
  } else{
    iterador <- 2:ult_pag # Pega a partir do 2 pois na funcao busca_TRF ja temos a pagina 1
  }
  
  return(iterador)
}

# Funcao para obter os html das paginas seguintes a partir do que fui obtido no busca_TRF
busca_TRF_pag <- function(url_list, page, class, TRF, path){
  query <- url_list %>% pluck(1) %>% html_session() %>% html_node(xpath = '//input[@name="query"]') %>% html_attr('value')
  if(is.na(query)){
    query <- url_list %>% pluck(1) %>% stringr::str_extract('(?<=query=).*')    
  }

  query_GET_2 <- list(
  query = query,
  pg = page,
  pesquisaAS = "A",
  clas = class,
  tipo_data = "DTJP",
  TRF2 = TRF
  )
  
  if(TRF == "TRF1"){
    names(query_GET_2)[6] <- "TRF1"
  } else if (TRF == "TRF2"){
    names(query_GET_2)[6] <- "TRF2"
  } else if(TRF == "TRF3"){
      names(query_GET_2)[6] <- "TRF3"
  } else if(TRF == "TRF5"){
      names(query_GET_2)[6] <- "TRF5"
  } 
  
  dir.create(path, FALSE, TRUE)
  path <- normalizePath(path)
  file <- stringr::str_c(path, "/page", as.character(page), ".html")
  httr::GET("http://www.cjf.jus.br/juris/unificada/Resposta", query = query_GET_2, httr::config(ssl_verifypeer = FALSE),
            httr::write_disk(file, TRUE))
}

# Funcao que baixa todos os html de acordo com as buscas
busca_TRF <- function(TRF, class = "INQ", path){
  query_GET_1 <- list(
  pesquisaAS = "A",
  clas = class,
  tipo_data = "DTJP",
  TRF2 = TRF
  )
  
  if(TRF == "TRF1"){
    names(query_GET_1)[4] <- "TRF1"
  } else if (TRF == "TRF2"){
    names(query_GET_1)[4] <- "TRF2"
  } else if(TRF == "TRF3"){
      names(query_GET_1)[4] <- "TRF3"
  } else if(TRF == "TRF5"){
      names(query_GET_1)[4] <- "TRF5"
  } 
  
  dir.create(path, FALSE, TRUE)
  path <- normalizePath(path)
  file <- stringr::str_c(path, "/page1.html")
  page1 <- httr::GET("http://www.cjf.jus.br/juris/unificada/Resposta", query = query_GET_1, httr::config(ssl_verifypeer = FALSE),
                     httr::write_disk(file, TRUE))
  
  purrr::map(pages_doc(page1$url), ~busca_TRF_pag(url_list = page1, page = .x,  class, TRF, path))
}
```

Aplicando a função de acordo com o TRF. No nosso caso estamos interessados nos seguintes TRFs:

1. TRF-1

2. TRF-2

3. TRF-3

5. TRF-5

```{r}
trfs <- c("TRF1", "TRF2", "TRF3", "TRF5")
path <- "/home/nathang/Documentos/Scripts and Documents/ESTAGIO_ABJ/ABJ/trfs/jurisprudencia/data-raw/"
path <- purrr::map2_chr(trfs, path, ~stringr::str_c(.y, .x, "/"))

purrr::map2(trfs, path, ~busca_TRF(TRF = .x, path = .y))
```

# PARSEANDO OS DADOS

## TRF 2, 3 e 5

```{r}
trf1_files <- dir(path[1], full.names = T, pattern = "page")
trf2_files <- dir(path[2], full.names = T, pattern = "page")
trf3_files <- dir(path[3], full.names = T, pattern = "page")
trf5_files <- dir(path[4], full.names = T, pattern = "page")
```

```{r Descontinuado}
file_exist <- function(file){
  # Caso o node tenha NA significa que ele existe
  node <- file %>% 
    read_html() %>%
    html_node(xpath = '//input[@id="td_00001"]')
  
  if(is.na(node)){
    return(TRUE)
  } else {
    FALSE
  }
}


parse_trf <- function(file){
  
  stopifnot(file_exist(file) == TRUE)
  
  node <- file %>% xml2::read_html()
  
  data <- node %>%
    rvest::html_nodes(xpath = '//table[@class="table_pesquisa_lista"]') %>% 
    rvest::html_table(fill = T) %>% 
    .[2:length(.)] %>% # Remove o primeiro df que nao eg necessario para parsear
    purrr::map(~select(.x, colnames(.) %>% dplyr::first())) %>% # Seleciona apenas a primeira coluna de cada df
    purrr::map_dfc(~dplyr::slice(.x, 1:18)) %>% # Pega a primeiras 18 linhas de cada df e aplca bind_cols, #Achei uma solucao melhor com dplyr::distinct
    dplyr::slice(c(-1,-2)) %>% # Remove as duas primeiras linhas
    tibble::rownames_to_column() %>% # Adiciona numero as linhas
    dplyr::mutate(var = sjmisc::is_odd(as.numeric(rowname))) %>% # flag 
    dplyr::select(-rowname)
  
  var_names <- data %>% 
    dplyr::filter(var == T) %>% 
    dplyr::select_(colnames(.) %>% dplyr::first()) %>% 
    purrr::pluck(1) %>% 
    stringr::str_replace_all(" +", "_") %>% 
    stringr::str_to_lower() %>% 
    abjutils::rm_accent()
  
  data <- data %>% 
    dplyr::filter(var == F) %>% 
    dplyr::select(-var) %>% 
    tidyr::gather() %>% 
    magrittr::set_names(c("doc_index", "val")) %>% 
    mutate(key = rep(var_names, nrow(.)/length(var_names))) %>% 
    tidyr::spread(key, val) %>% 
    dplyr::distinct(inteiro_teor, .keep_all = TRUE) %>% 
    dplyr::select(-doc_index) %>% 
    dplyr::mutate(files = file)
  
  return(data)

}

trf2 <- map_dfr(trf2_files, ~parse_trf(.x))
#trf3 <- map_dfr(trf3_files[1], ~parse_trf(.x)) # Nao 
#trf5 <- map_dfr(trf5_files, ~parse_trf(.x)) # Nao
```

A funcao acima só esta funcionando para o TRF2, pois ele possui um padrão entre os df. Sendo assim, temos que pensar como podemos generalizar para os outros TRFs. A solução encontrada está no código abaixo:

```{r}
parse_trfs <- function(file){
  node <- file %>% xml2::read_html()
  
  num_processo <- node %>%  html_nodes(xpath = '//div[@class="barra_titulo"]/label/font/input') %>%
    html_attr("value") %>% unique() %>% stringr::str_replace_all("Processo +", "") # IMPORTANTE POREM NAO ESTA NO RESULTADO FINAL
  
  data <- node %>%
    rvest::html_nodes(xpath = '//table[@summary="Lista detalhada de jurisprudência unificada"]') %>% 
    rvest::html_table(fill = T)
  
  num_linha <- purrr::map_dbl(data, nrow) %>% unique() # Existe estes padroes de linhas
  num_linha_value <- purrr::map_dbl(data, nrow)
  num_linha_index <- list()
  for(i in 1:length(num_linha)){
    num_linha_index[[i]] <- which(num_linha_value == num_linha[i])  
  }
  
  # Funcao que recebe uma lista com df indexada pelo tamanho de linhas e elementos da lista
  parse_data <- function(data, index){
    
    data <- data[num_linha_index[[index]]]
    
    ## Funcao para parsear uma tabela por vez
    ## data é uma lista de df
    parse_table_one <- function(data){
      ### tab = transforma um elemento da lista em df
      tab <- data %>% 
        tibble::rownames_to_column() %>% # Adiciona numero as linhas
        dplyr::mutate(var = sjmisc::is_odd(as.numeric(rowname))) %>% # flag 
        dplyr::select(-rowname)
      ### var_names = obtem o nome da variavel
      var_names <- tab %>%
        dplyr::filter(var == T) %>% 
        dplyr::select_(colnames(.) %>% dplyr::first()) %>% 
        purrr::pluck(1) %>% 
        stringr::str_replace_all(" +", "_") %>% 
        stringr::str_to_lower() %>% 
        abjutils::rm_accent()
      tab <- tab %>% 
        dplyr::filter(var == F) %>% 
        dplyr::select(-var) %>% 
        tidyr::gather() %>% 
        magrittr::set_names(c("doc_index", "val")) %>% 
        mutate(key = rep(var_names, nrow(.)/length(var_names))) %>% 
        tidyr::spread(key, val) %>% 
        dplyr::distinct(processo, inteiro_teor, .keep_all = TRUE) %>% 
        dplyr::select(-doc_index) %>% 
        dplyr::mutate(files = file)
      return(tab)
    }
    tabela <- purrr::map_df(data,~parse_table_one(.x))
    return(tabela)
  }

  data <- purrr::map_dfr(1:length(num_linha_index), ~parse_data(data, .x)) %>% 
    dplyr::distinct(.keep_all = T)
  
}
  

trf2 <- map_dfr(trf2_files, ~parse_trfs(.x))
trf3 <- map_dfr(trf3_files[1], ~parse_trfs(.x)) 
trf5 <- purrr::map_dfr(trf5_files, ~parse_trfs(.x)) 

readr::write_rds(trf2, path = "data-raw/rds_data/trf2.rds")
readr::write_rds(trf3, path = "data-raw/rds_data/trf3.rds")
readr::write_rds(trf5, path = "data-raw/rds_data/trf5.rds")
```

## TRF 1

```{r}
obter_trf1 <- function(){
  url <- "https://jurisprudencia.trf1.jus.br/busca/resultado.jsp"  
  
  remDr <- RSelenium::rsDriver(browser = "firefox")
  remDr$client$navigate(url)
  Sys.sleep(1)
  webElem <- remDr$client$findElement(using = "xpath", value = "//select[@id='processo']/option[@value='11']")
  webElem$clickElement()
  Sys.sleep(1)
  webElem <- remDr$client$findElement(using = "id", value = "pesquisar")
  webElem$clickElement()
  
  Sys.sleep(4)
  
  page1 <- remDr$client$getPageSource()

  obter_total_pag <- function(page){
    page1 %>%
      purrr::pluck(1) %>% 
      xml2::read_html() %>%
      rvest::html_node(xpath = '//table[@class="mensagem"]//td[@class="direita"]') %>%
      rvest::html_text(trim = T) %>%
      stringr::str_extract("[0-9]+$") %>%
      as.numeric()  
  }
  
  pages <- list()
  tamanho <- obter_total_pag(page1)
  for(i in 1:tamanho-1){
    if(i != 33){
      webElem <- remDr$client$findElement(using = "xpath",value = '//table[@class="dados"]//td[@class="paginacao"]/a[text()="próxima ›"]')
      webElem$clickElement() 
    }
    Sys.sleep(5)
    pages[i] <- remDr$client$getPageSource()
  }

  pages <- append(pages, page1)
  return(pages)

  remDr$client$closeall()
  

}
trf1 <- obter_trf1()
readr::write_rds(trf1, "data-raw/TRF1/busca_v2/dado_bruto_trf1.rds")
```

```{r}
parse_info_trf1 <- function(lista_trf1){
  node <- lista_trf1 %>% xml2::read_html()
  
  node_processos <- node %>% rvest::html_nodes(xpath = '//div[@class="resultado"]')
  
  key <- node_processos %>% 
    rvest::html_nodes(xpath = '//div[@class="campo"]//div[@class="nome"]') %>%
    rvest::html_text()
  val <- node_processos %>% 
    rvest::html_nodes(xpath = '//div[@class="campo"]//div[@class="valor"]|//div[@class="campo"]//ul[@class="valores"]/li[1]') %>% # Observar que existe perda de informacao
    rvest::html_text()
  
  tabela <- tibble::tibble(key = key, val=val) %>% 
    dplyr::mutate(proc_dummy = stringr::str_detect(key, "[P-p]rocesso"),
                  key = stringr::str_to_lower(key),
                  key = abjutils::rm_accent(key),
                  key = stringr::str_replace_all(key, " +", "_"),
                  group = NA)
  # Definindo os grupos
  grupo <- 1
  for (i in 1:nrow(tabela)){
    if(tabela[i,3] == TRUE){
      tabela[i,4] <- grupo
      grupo = grupo + 1
    }
  }
  for (i in 1:nrow(tabela)){
    if(is.na(tabela[i+1,4])){
      tabela[i+1,4] <- tabela[i,4]  
    } 
  }

  tab_infos <- tabela %>% 
    select(-proc_dummy) %>% 
    tidyr::spread(key, val)
  
  return(tab_infos)
}

# Eh importante destacar que a informacao pode estar imcompleta uma ves que ao realizar a busca pelo xpath
# '//div[@class="campo"]//div[@class="valor"]|//div[@class="campo"]//ul[@class="valores"]/li[1]'
# As irmas do nó li  não estaram contidas no dado obtido.
trf1 <- purrr::map_dfr(trf1, ~parse_info_trf1(.x))

readr::write_rds(trf1, "data-raw/rds_data/trf1.rds")
```

## TRF2

Outro site oferece informações sobre o TRF2 separadamente e permitindo a busca por classe do processo.

```{r}
url <- "http://www10.trf2.jus.br/consultas/?q=&site=v2_jurisprudencia&client=v2_index&proxystylesheet=v2_index&filter=0&getfields=*&lr=lang_pt&oe=UTF-8&ie=UTF-8&output=xml_no_dtd&requiredfields=DescrRecursoFinal%3AINQU%C3%89RITO+POLICIAL&sort=date%3AD%3AS%3Ad1&adv=1&base=JP-TRF&entsp=a&wc=200&wc_mc=0&ud=1"

remDr <- RSelenium::rsDriver(browser = "firefox")
remDr$client$navigate(url)

webElem <- remDr$client$findElements(using = "xpath", value = '//span[@class="span_ementa ver-ementa"]')
webElem[[1]]$clickElement()
for(i in 1:length(webElem)){
 webElem[[i]]$clickElement()
}
page <- remDr$client$getPageSource()
```

## TRF3

```{r}
Sys.sleep(20)
url <- "http://web.trf3.jus.br/base-textual"
remDr <- RSelenium::rsDriver(browser = "firefox")
remDr$client$navigate(url)

webElem <- remDr$client$findElement(using = "xpath", value ='//select[@id="classe"]/option[@value="126"]')
webElem$clickElement()

webElem <- remDr$client$findElement(using = "id", value = "pesquisar")
webElem$clickElement()

webElem <- remDr$client$findElement(using = "xpath", value ='//div[@id="itemlistaresultados"]/span/a')
webElem$clickElement()

page1 <- remDr$client$getPageSource()

obter_pag <- function(page1=page1){
  node <- page1 %>% purrr::pluck(1) %>% xml2::read_html()
  r <- node %>% rvest::html_nodes(xpath = '//span[@class="labellinha"]') %>%
    xml2::xml_siblings() %>% 
    xml2::xml_integer() %>% 
    .[is.na(.)==F]
  return(r)
}

page <- list()
for(l in 0:(ceiling(obter_pag(page1)/10)-2)){
  webElems <- remDr$client$findElements(using = "xpath", value = '//span[@class="linkdocumento"]')
  for(i in 1:length(webElems)){
    webElem <- remDr$client$findElements(using = "xpath", value = '//span[@class="linkdocumento"]')
    webElem[[i]]$clickElement()
    page_n <- remDr$client$getPageSource()
    page <- append(page, page_n)
    remDr$client$goBack()
  }
  xpath <- '//div[@id="navegacaoSuperior"]/a[@href="/base-textual/Home/ListaResumida/3?np=PADRAO"]' %>% 
    str_replace("(PADRAO)", as.character(l))
  webElem <- remDr$client$findElement(using = "xpath", value=xpath)
  webElem$clickElement()
}

 webElems <- remDr$client$findElements(using = "xpath", value = '//span[@class="linkdocumento"]')
  for(i in 1:length(webElems)){
    webElem <- remDr$client$findElements(using = "xpath", value = '//span[@class="linkdocumento"]')
    webElem[[i]]$clickElement()
    page_n <- remDr$client$getPageSource()
    page <- append(page, page_n)
    remDr$client$goBack()
    }
readr::write_rds(page, "data-raw/TRF3/busca_v2/dados_brutos_trf3.rds")
```

```{r}
parse_table_trf3 <- function(page){
  node <- page  %>%  xml2::read_html()  
  
  key <- node %>% 
    rvest::html_nodes(xpath = '//div[@class="docTitulo"]') %>% 
    rvest::html_text() %>% 
    stringr::str_trim()
  
  val <- node %>% 
    rvest::html_nodes(xpath = '//div[@class="docTexto"]|//div[@class="docTexto"]/div/pre') %>%
    rvest::html_text(trim = T) %>% 
    stringr::str_replace_all("\\n", "") %>% 
    stringr::str_trim() 
  
  for(i in 1:length(val)){
    l = i + 1
    if(val[i] == val[l] & l != length(val) + 1){
      val[i] <- NA
    }
  }

  val <- val[!is.na(val)]
  
  node_proc <- node %>% rvest::html_node(xpath = '//div[@class="paragrafoSolr"]')
  
  key_proc <- node_proc %>% rvest::html_node(xpath = '//*[@class="docTitulo"]') %>% rvest::html_text()
  val_proc <- node_proc %>% rvest::html_node(xpath = '//*[@class="docTexto"]') %>% rvest::html_text(trim = T)
  
  tabela <- tibble::tibble(key = c(key_proc, key), val = c(val_proc, val)) %>% 
    dplyr::mutate(key = stringr::str_to_lower(key),
                  key = abjutils::rm_accent(key),
                  key = stringr::str_replace_all(key, " +", "_")) %>% 
    tidyr::spread(key, val)
  
  return(tabela)
}

trf3 <- purrr::map_dfr(page, ~parse_table_trf3(.x))

readr::write_rds(trf3, "data-raw/rds_data/trf3.rds")
```

