---
title: "Jurisprudencia-TJDFT"
output: html_notebook
---

O código abaixo diz respeito à uma raspagem de dados no site do [TJDFT](https://pesquisajuris.tjdft.jus.br/IndexadorAcordaos-web/sistj). O método de requisição utilizado para busca é o `GET`

```{r}
library(httr)
library(rvest)
library(dplyr)
library(stringr)
```

```{r}
# Url da busca
url <- "https://pesquisajuris.tjdft.jus.br/IndexadorAcordaos-web/sistj"

path <- "C:/Users/work_/Documents/ABJ/TJs/Jurisprudencia/TJDFT/data-raw/pages/"
path_ac <- "C:/Users/work_/Documents/ABJ/TJs/Jurisprudencia/TJDFT/data-raw/acordao_page/"
```

Os parâmetros da requisição estão listados abaixo. Cabe destacar que a listagem abaixo diz respesito a uma busca realizada para classe "inquérito policial". O objetivo é obter os acordãos com a primeira requisição e posteriormente acessar estes dados utilizando as funções deste [link](https://github.com/courtsbr/tjdf/blob/master/R/inteiro_teor_df.R)

```{r}
pagina <- 1
query_get <- list(
  "visaoId"="tjdf.sistj.acordaoeletronico.buscaindexada.apresentacao.VisaoBuscaAcordao",
  "controladorId"="tjdf.sistj.acordaoeletronico.buscaindexada.apresentacao.ControladorBuscaAcordao",
  "visaoAnterior"="tjdf.sistj.acordaoeletronico.buscaindexada.apresentacao.VisaoBuscaAcordao",
  "nomeDaPagina"="selecaoTipoResultado",
  "comando"="selecionarBase",
  "enderecoDoServlet"="sistj",
  "historicoDePaginas"="buscaLivre",
  "quantidadeDeRegistros"=20,
  "baseSelecionada"="BASE_ACORDAO_TODAS",
  "mostrarPaginaSelecaoTipoResultado"="true",
  "totalHits"=0,
  "internet"=1,
  "idDaClasse"=279, #AQUI
  "codigoFeito2Instancia"="INQ", #AQUI
  "descricaoDaClasse"="INQ", #AQUI
  "codigoFeito2Instancia"="INQ", #AQUI
  "tipoDeNumero"="NumAcordao",
  "descricaoDaClasse_comportamentoAtivado"="false",
  "numeroDoDocumento"=759932,
  "numeroDaPaginaAtual"=pagina
)

# A requisicao abaixo é um exemplo da requisicao
req <- httr::GET("https://pesquisajuris.tjdft.jus.br/IndexadorAcordaos-web/sistj",
    query = query_get,
    httr::config(ssl_verifypeer = FALSE),
    httr::write_disk(str_c(path, "exemplo.html"), TRUE))
```

O exemplo acima não acessa as próximas páginas, porém com o parâmetro `numeroDaPaginaAtual` é possível acessar as páginas. O código abaixo localiza a última página da busca. 

```{r}
ultima_pagina <- req %>% content(as = 'parsed') %>% 
  html_node(xpath = '//*[@id="numeroDaUltimaPagina"]') %>% html_attr("value") %>% as.numeric()
```

Vamos então obter os html!

```{r}
for (i in 1:ultima_pagina){
  pagina <- i
  query_get$numeroDaPaginaAtual <- pagina
  GET("https://pesquisajuris.tjdft.jus.br/IndexadorAcordaos-web/sistj",
    query = query_get,
    httr::config(ssl_verifypeer = FALSE),
    httr::write_disk(stringr::str_c(path,"page",as.character(i),".html"), TRUE))
}
```

Feito isto, podemos parsear os arquivos html gerados e obter o número dos acordãos.

```{r}
files <- dir(path, full.names = TRUE, pattern = "page")

obter_acordao <- function(files){
  acordao <- list()
  for (i in 1:length(files)){
    acordao[[i]] <- files[i] %>%
      xml2::read_html() %>%
      rvest::html_table() %>%
      purrr::pluck(2)
  }
  acordao <- purrr::map_df(acordao, dplyr::bind_rows)
  return(acordao)
}

acordao <- obter_acordao(files)
```

### Obtendo o html dos acordaos

```{r}
num_acordao <- acordao$`Acórdão`
query_get_ac <- list(
  "visaoId"="tjdf.sistj.acordaoeletronico.buscaindexada.apresentacao.VisaoBuscaAcordao",
  "controladorId"="tjdf.sistj.acordaoeletronico.buscaindexada.apresentacao.ControladorBuscaAcordao",
  "visaoAnterior"="tjdf.sistj.acordaoeletronico.buscaindexada.apresentacao.VisaoBuscaAcordao",
  "nomeDaPagina"="resultado",
  "comando"="abrirDadosDoAcordao",
  "enderecoDoServlet"="sistj",
  "historicoDePaginas"="buscaLivre",
  "quantidadeDeRegistros"=20,
  "baseSelecionada"="BASE_ACORDAO_TODAS",
  "numeroDaUltimaPagina"=1,
  "buscaIndexada"=1,
  "mostrarPaginaSelecaoTipoResultado"="false",
  "totalHits"=1,
  "internet"=1,
  "numeroDoDocumento"=""
)
for (i in 1:length(num_acordao)){
  query_get_ac$numeroDoDocumento <- num_acordao[i]
  GET("https://pesquisajuris.tjdft.jus.br/IndexadorAcordaos-web/sistj",
    query = query_get_ac,
    httr::config(ssl_verifypeer = FALSE),
    httr::write_disk(stringr::str_c(path_ac,"acordao",as.character(num_acordao[i]),".html"), TRUE))
}
```

### Parseando os dados

```{r}
files_acordao <- dir("data-raw/acordao_page/", full.names = T, pattern = "acordao")

data <- tibble()
for(i in 1:80){
  col <- files_acordao[i] %>% read_html() %>% 
  html_nodes(".textoRotulo") %>% 
  html_text() %>% 
  stringr::str_trim()
  
  obs <- files_acordao[i] %>% read_html() %>% 
  html_nodes(".conteudoComRotulo") %>% 
  html_text() %>% 
  stringr::str_trim()
  
  data <- data %>% bind_rows(tibble(col = col, obs = obs, group = rep(i, length(col))))
}

data <- data %>% 
  mutate(col = case_when(stringr::str_detect(col, "Resultado")~"Resultado sem Formatação",
                         stringr::str_detect(col, "Segredo")~"Segredo de Justiça",
                         T~col),
         col = stringr::str_replace(col, ":", ""),
         col = stringr::str_replace_all(col, ' +', '_'),
         col = stringr::str_replace_all(col, '(ç)', 'c'),
         col = stringr::str_replace_all(col, '(ão)', 'ao'),
         col = stringr::str_replace_all(col, '(ó)|(Ó)', 'o'),
         col = tolower(abjutils::rm_accent(col))) %>%
  tidyr::spread(col, obs)

readr::write_rds(data, path = "data-raw/rds_files/data.rds")
```


Agora que já temos uma base de dados com os acordãos, podemos acessá-los com a função [`inteiro_teor_df.R`](https://github.com/courtsbr/tjdf/blob/master/R/inteiro_teor_df.R)

```{r}
inteiro<-function(acordao){

for(i in seq_along(acordao)){
  tryCatch({
    
u <- "http://pesquisajuris.tjdft.jus.br/IndexadorAcordaos-web/sistj?visaoId=tjdf.sistj.acordaoeletronico.buscaindexada.apresentacao.VisaoBuscaAcordao&controladorId=tjdf.sistj.acordaoeletronico.buscaindexada.apresentacao.ControladorBuscaAcordao&visaoAnterior=tjdf.sistj.acordaoeletronico.buscaindexada.apresentacao.VisaoBuscaAcordao&nomeDaPagina=resultado&comando=abrirDadosDoAcordao&enderecoDoServlet=sistj&historicoDePaginas=buscaLivre&quantidadeDeRegistros=20&baseSelecionada=BASE_ACORDAO_TODAS&numeroDaUltimaPagina=1&buscaIndexada=1&mostrarPaginaSelecaoTipoResultado=false&totalHits=1&internet=1&numeroDoDocumento="
url<-paste0(u,acordao[i])
# usei html session pra economizar codigo de escrever o form inteiro
s <- rvest::html_session(u)
form <- rvest::html_form(s)[[1]] %>% 
  rvest::set_values(`comando` = 'downloadInteiroTeor')
s <- rvest::submit_form(s, form)

# pulo do gato tá aqui: o download vem de uma GET request com um codigo gerado na pagina da resposta do form
idd <- s$response %>% 
  httr::content('text') %>% 
  stringr::str_extract('idd=[0-9a-zA-Z]+')

# agora é só correr pro abraço
u_teor <- paste0(
  "http://pesquisajuris.tjdft.jus.br/IndexadorAcordaos-web/infra/Download.jsp?",
  idd
)

binario<-httr::GET(u_teor)

ifelse(binario$headers$`content-type`=="application/msword",
       writeBin(binario$content,paste0(acordao[i],".doc")),
       writeBin(binario$content,paste0(acordao[i],".pdf")))
  }, error = function(m) {
    m
  }, finally = {
    next
  })
}
}
```

```{r}
setwd("C:/Users/work_/Documents/ABJ/TJs/Jurisprudencia/TJDFT/data-raw/inteiro_teor/")
inteiro(num_acordao) # Nao funcionou
```

